# 关于合并范围的确定

提问人：kdw777 时间：2023-07-26 17:22:26
各位好，Z是公众上市公司，其中大股东A占股10.88%，大股东及母公司（占股2.35%）和一致行动人占股19.59%，二股东占股9%（之前最高的时候占股超过20%，后来因为资金问题被动减持至9%）。因股权问题，上市公司10%以上的股东召开了临时股东大会，股东大会上共有67%股份的股东出席，重新选取了执行董事 5 名， 5 名执行董事分别来自A公司，A的母公司、A的兄弟公司、一致行动人，相关决策听从来自母公司执行董事。这种情况下大股东A是否满足控制三要素，合并上市公司报表

回答人：chenyiwei
该大股东自身持股比例较低（仅10.88%），且董事会该选侯，来自该大股东及母公司、一致行动人的董事“相关决策听从来自母公司执行董事”，因此控制权应归属于该大股东的母公司，而不是该大股东本身。该大股东不应将该Z公司纳入合并报表范围。